【裁判字號】    92,台上,2029
【裁判日期】    920416
【裁判案由】    公共危險
【裁判全文】
最高法院刑事判決                              九十二年度台上字第二０二九號
    上  訴  人  甲○○
右上訴人因公共危險案件，不服台灣高等法院中華民國八十九年十二月十二日第二審
判決（八十九年度交上訴字第一五二號，起訴案號：台灣士林地方法院檢察署八十九
年度偵字第二九五九號），提起上訴，本院判決如左：
    主  文
上訴駁回。
    理  由
按刑事訴訟法第三百七十七條規定，上訴於第三審法院，非以判決違背法令為理由，
不得為之。是提起第三審上訴，應以原判決違背法令為理由，係屬法定要件。如果上
訴理由狀並未依據卷內訴訟資料，具體指摘原判決不適用何種法則或如何適用不當，
或所指摘原判決違法情事，顯與法律規定得為第三審上訴理由之違法情形，不相適合
時，均應認其上訴為違背法律上之程式，予以駁回。本件原判決經審理結果，認為第
一審判決論處上訴人甲○○駕駛動力交通工具肇事，致人受傷而逃逸罪刑（累犯，處
有期徒刑七月），為無不合，因而引用其判決書記載之事實、證據及理由，予以維持
，駁回上訴人在第二審之上訴，已詳敘其調查、取捨證據之結果及憑以認定犯罪事實
之心證理由。並就上訴人否認之供詞及其所辯各語，認非可採，予以論述。就形式上
觀察，原判決要無採證認事違背經驗法則、論理法則或理由不備等違背法令情形。而
告訴人楊大慶於警詢、偵查中及第一審調查時，均一再指稱其係遭機車撞倒受傷無訛
，始終未言及上訴人所謂係遭黑色轎車擦撞及該黑色轎車上下來一對夫婦要上訴人先
行離去之情節。另據目擊本件車禍之證人謝淑秋於警詢之供述及於台北市政府警察局
南港交通分隊之談話紀錄，亦證稱係車號ＡＷＺ｜七一五機車撞倒告訴人後逃逸屬實
，其於原審調查時且結稱當時機車騎士有將傷者拖至停在中坡南路一對夫婦駕駛之小
客車處，要求將傷者送醫，經該夫婦拒絕，之後伊曾與該夫婦談話，據其等表示並不
認識傷者，且恐受誣賴，故未答應等語。足證應無上訴人所辯案發當時，有一黑色小
客車上之人曾下車，表示其等會處理，要上訴人離開情事甚明。是原審未再傳訊告訴
人為該無益之調查，尚無證據調查職責未盡可言。又證人謝淑秋於原審固證稱當時機
車騎士有將傷者拖至中坡南路旁，請一對開小客車之夫婦將之送醫，然亦稱事經該夫
婦拒絕後，機車騎士隨即離開等語，此並經另一證人陳正恆供證屬實。則上訴人於駕
駛機車肇事，致告訴人受傷後，依法應有將之送醫，為必要救護措施之義務，乃其於
要求路人將之送醫未果後，隨即將傷者棄置，逕自離去，自無解於刑法第一百八十五
條之四駕駛動力交通工具肇事致人受傷而逃逸罪責之成立，要不因當時有告訴人之友
人到場及現場有民眾圍觀，而解免其責。原審對此未為不必要之調查，亦無應於審判
期日調查之證據未予調查之違法情形存在。上訴意旨上開所指各情，核與法律規定得
為第三審上訴理由之違法情形，不相適合，依前揭說明，其上訴違背法律上之程式，
應予駁回。
據上論結，應依刑事訴訟法第三百九十五條前段，判決如主文。
中      華      民      國    九十二    年      四      月     十六     日
                              最高法院刑事第十二庭
                                  審判長法官  張  淳  淙
                                        法官  謝  俊  雄
                                        法官  蘇  振  堂
                                        法官  張  春  福
                                        法官  呂  丹  玉
      右正本證明與原本無異
                                              書  記  官
中      華      民      國    九十二    年      四      月    二十四    日


司法院資訊處製作；財團法人民間司法改革基金會備份。
